臺灣士林地方法院交通事件裁定　　　　　　　　　　　九十三年度交聲字第五九號
　　原處分機關　台北市交通事件裁決所
　　異議人　即
　　受處分　人　甲○○
右列受處分人因違反道路交通管理處罰條例案件，對於台北市交通事件裁決所於民國
九十二年十二月十九日所為之裁決 (北市裁三字第裁二二－ＡＸ○三四○四七號），
聲明異議，本院裁定如左：
    主  文
異議駁回。
    理  由
一原處分意旨：異議人即受處分人甲○○於民國九十二年十月十九日十七時五十分許
  ，駕駛ＬＨ─○三三三號自用小客車，欲前往位於臺北市南港區○○○路○段上之
  「印刷橘子影印部」印製資料，於行經研究院路二段三九號前由南向北方向時，因
  當時該路段邊緣已停滿車輛，而將其所駕駛之汽車併排停放於該道路上，並下車前
  往上述之影印店，適劉明忠駕駛車號ＢＫＨ－八九六號機車沿研究院路二段由南向
  北方向駕駛，行經該地欲靠右行駛時，因未注意車前狀況及異議人之併排停放之Ｌ
  Ｈ─○三三三號自用小客車，而煞車不及撞上異議人停放之ＬＨ─○三三三號自用
  小客車之後方左側保險桿，致劉明忠左腳掌受傷骨折，因認異議人有「併排停車」
  之違反道路交通安全規則之行為，且該違規行為並肇事致人受輕傷，而依道路交通
  管理處罰條例第五十六條第一項第六款、第六十一條第三項規定，裁處罰鍰新台幣
  一千二百元及吊扣駕駛執照三個月。
二異議意旨略以：(一)異議人於違規當日即九十二年十月十九日十七時五十分許，為緊
  急印製資料，前往位於台北市南港區○○○路○段之「印刷橘子影印部」，該影印
  部門前為臨時停車區，因當時該處已停滿車子，故臨時下車前往該影印部看看是否
  可以協助印製，當時店裡沒人，異議人馬上轉身準備離去時，即親眼目睹駕駛ＢＫ
  Ｈ－八九六號重型機車之劉明忠撞到異議人所駕駛之ＬＨ─○三三三號自用小客車
  ，異議人離開車子前後不到一分鐘，車子當時還在閃著臨時停車的雙黃燈。(二)肇事
  重型機車駕駛人劉明忠於事故發生後，經酒測結果，其吐氣所含酒精濃度為每公升
  ○‧二○毫克，已明顯說明劉明忠是酒後駕車，如果當時劉明忠沒有喝酒，則本次
  事故應不致發生。(三)台北市交通事件裁決所（下稱：裁決所）回覆異議人申訴之北
  市裁一字第○九二四五六九二七○○號函全文未提及劉明忠之酒後駕車責任，裁決
  所處理本案之態度確有不公之處，令人不服。(四)本案「一案三罰（未攜行照、違規
  停車、吊扣駕照）」，已違反公平、正義、合理原則，裁決所不將酒後駕車之劉明
  忠繩之以法，以維公共安全，卻針對一個善良老百姓執行不合理的處罰，異議人對
  此深表不滿。為此聲明異議。
三按汽車停車時，不得併排停車；又汽車駕駛人併排停車者，處新台幣六百元以上一
  千二百元以下罰鍰；汽車駕駛人，駕駛汽車違反道路交通安全規則，因而肇事致人
  受傷者，吊扣其駕駛執照三個月至六個月，道路交通安全規則第一百十二條第一項
  第十款、道路交通管理處罰條例第五十六條第一項第六款、第六十一條第三項分別
  定有明文。次按小型車併排停車，逾應到案期限三十日以上，繳納罰鍰或逕行裁決
  處罰者，處一千二百元之罰鍰，此違反道路交通管理事件統一裁罰標準表亦有明文
  。
四查：
  (一)異議人固不否認有於前開時地，將其所駕駛之ＬＨ─○三三三號自用小客車併排
    停放之事實，惟辯稱：當時係臨時下車，其停放時間前後不到一分鐘，車子當時
    還閃著臨時停車的雙黃燈等語。按所謂臨時停車乃指車輛因上、下人、客，裝卸
    物品，其引擎未熄火，停止時間未滿三分鐘，保持立即行駛之狀態；又停車係指
    車輛停放於道路兩側或停車場所，而不立即行駛者，道路交通管理處罰條例（下
    稱：本條例）第三條第九款、第十款分別定有明文。本件駕駛人即異議人既已下
    車離開，無論其離開時間久暫，顯已處於不能保持立即行駛之狀態，揆諸上揭規
    定，異議人應為「停車」而非「臨時停車」甚明，從而異議人併排停車之違規事
    實應堪認定，異議人徒以上詞為辯，顯不可採。
  (二)另異議人辯稱：肇事重型機車駕駛人劉明忠酒後駕車，如果當時劉明忠沒有喝酒
    ，則本次事故應不致發生等語。惟查，依本條例第六十一條第三項規定：「汽車
    駕駛人，駕駛汽車違反道路交通安全規則，因而肇事致人受傷者：：。」只需汽
    車駕駛人，駕駛汽車確有違反道路交通安全規則，肇事致人受傷之情形，且其違
    規之原因事實與肇事致人受傷之結果間具有因果關係，即符合該條項規定之要件
    ，而應受處罰，並未要求必須衡量肇事雙方當事人違規情形孰輕孰重，以決定何
    者應該受罰，故縱使肇事之一造亦有違規之情形，仍不影響另造違規肇事致人受
    傷因果關係之判斷。本件異議人併排停車之違規事實已如上述，且依肇事當時之
    情況判斷，若非有異議人之併排停車、佔用車道之原因事實，單純以劉明忠靠右
    直線行駛之事實，應不致發生劉明忠駕駛之機車撞及異議人違規併排停放之ＬＨ
    ─○三三三號自用小客車，而生本件車禍案件，並致劉明忠受傷之結果發生，足
    見異議人之違規原因事實與肇事致人受傷之結果間確實具有因果關係，而應受該
    條項規定之處罰，此並有經肇事雙方當事人簽名捺印之台北市○○○○○道路交
    通事故現場圖、南港分局交通分對道路交通談話紀錄表、補充資料表及台北市政
    府警察局交通警察大隊交通事故研判分析表、受理交通違規事件調查表等附卷可
    資參照，是異議人之違規併排停車因而肇事致人受傷之事實，應堪認定。
  (三)至異議人認為：本案「一案三罰（未攜行照、違規停車、吊扣駕照）」，已違反
    公平、正義、合理原則云云。查本件異議人未帶行照駕駛汽車部分已由現場執行
    交通勤務之員警另外製單舉發，不在本件審理範圍，先予敘明。次查異議人單一
    之違規行為，同時符合本條例第五十六條第一項第六款、第六十一條第三項之構
    成要件，原處分機關本於依法行政原則，依規定裁處罰鍰及吊扣駕駛執照並無違
    法之問題；另參諸上揭二條文所定之處罰乃屬「行政罰」性質，一為罰鍰、一為
    吊銷駕駛執照，二者處罰之性質與種類皆不相同，且行政罰之所以採用不同方法
    而為併合處罰，乃為達行政目的所必要，尚不違反「一事不二罰」之現代民主法
    治國家之基本原則，更無異議人所稱之違反公平、正義、合理原則之情形，此參
    司法院大法官釋字第五○三號解釋意旨自明。
綜上所述，堪認異議人前開所辯，顯為推託卸責之詞，不足採信。從而原處分機關認
異議人有「併排停車、違反道路交通安全規則肇事致人受輕傷」之違規，堪信為真實
，又本件違規舉發通知單所列應到案日期為九十二年十二月十七日，異議人未依限到
案，經台北市交通事件裁決所逕行裁決，是原處分機關依道路交通管理處罰條例第五
十六條第一項第六款、第六十一條第三項規定，裁處罰鍰新台幣一千二百元整及吊扣
駕駛執照三個月之處分，並無不當。異議人之異議為無理由，應予駁回。
五據上論斷，應依道路交通案件處理辦法第十九條，裁定如主文。
中      華      民      國    九十三    年      四      月      十五    日
                              臺灣士林地方法院交通法庭
                                  法  官  江  翠  萍
右正本證明與原本無異。
如不服本裁定應於送達後五日內向本院提出抗告狀。
                                  書記官  范  淑  芬
中      華      民      國    九十三    年      四      月      十六    日
